【裁判字號】    98,苗小,76
【裁判日期】    980319
【裁判案由】    返還消費借貸款
【裁判全文】
臺灣苗栗地方法院民事小額判決          98年度苗小字第76號
原      告  臺灣新光商業銀行股份有限公司
                        、30.
法定代理人  乙○○
原      告  新光行銷股份有限公司
法定代理人  甲○○
共      同
訴訟代理人  丁○○
被      告  丙○○
                        7樓
上列當事人間請求返還消費借貸款事件，本院於民國98年3 月12
日言詞辯論終結，判決如下：
    主  文
被告應給付原告臺灣新光商業銀行股份有限公司新臺幣陸仟元，
及自民國九十八年二月二十一日起至清償日止，按年息百分之二
十計算之利息。
被告應給付原告新光行銷股份有限公司新臺幣貳萬貳仟元，及自
民國九十八年二月二十一日起至清償日止，按年息百分之二十計
算之利息。
訴訟費用新臺幣壹仟元由被告負擔。
本判決得假執行。但被告如各以新臺幣陸仟元為原告臺灣新光商
業銀行股份有限公司、新臺幣貳萬貳仟元為新光行銷股份有限公
司預供擔保，得免為假執行。
    事實及理由
一、原告主張：被告前向訴外人巔峰電信股份有限公司（下稱巔
    峰電信）購買「亞太行動假期」之電信服務商品，並委由原
    告新光行銷股份有限公司（下稱新光行銷，更名前為誠泰行
    銷股份有限公司，下稱誠泰行銷）代被告向原告新光商業銀
    行股份有限公司（下稱新光銀行，更名前為誠泰商業銀行股
    份有限公司，下稱誠泰銀行）申請消費性商品貸款以支付價
    金。雙方約定貸款金額為新臺幣（下同）48,000元，自民國
    93年11月23日起，分24期，每月給付2,000 元。如借款人逾
    期繳款時，自逾期之日起，按年利率百分之20計付遲延利息
    ，如任一期付款遲延逾30日以上時，即喪失期限利益，全部
    債務視為到期。詎被告自94年9 月23日起即未依約按期還款
    ，屢經催討，被告均置之不理，依上開約定被告已喪失期限
    利益，全部貸款債務視為到期。因被告遲未繳款，原告新光
    行銷以利害關係第三人之身分，陸續向原告新光銀行代償22
    ,000 元 ，有消費性貸款債權移轉證明書可證，依民法第31
    2 條規定，原告新光行銷於清償之限度內承受原告新光銀行
    之權利，而被告尚積欠原告新光銀行6,000 元未給付，為此
    依消費借貸及債權讓與之法律關係提起本訴。並聲明：如主
    文第1 、2 項所示。
二、被告則以：伊於93年11月參加巔峰電信之亞太行動假期專案
    ，當時誠泰銀行為巔峰電信之合作廠商，伊自簽約以後均以
    信用卡繳款，誠泰銀行未向伊說明即更改繳費方式，自94年
    9 月起未寄發信用卡帳單，要求以現金支付，伊無法繳費。
    消費性商品貸款契約申請表上之簽名係伊所簽，對伊尚欠原
    告共28,000元未給付沒有意見，但伊堅持以信用卡繳費等語
    置辯。並聲明：(一)原告之訴駁回。(二)如受不利之判決，願供
    擔保免予假執行。
三、原告主張之事實，業據其提出與所述相符之申請表、消費性
    商品貸款約定書、消費性貸款債權移轉證明書、還款明細及
    原告之股份有限公司變更登記表等件為證（見本院卷第5 至
    11頁），復為被告所不爭執，且被告亦自承尚有貸款28,000
    元未清償（見本院卷第20頁），堪認原告之主張為真實。被
    告雖辯稱原告新光銀行自94年9 月起未寄發信用卡帳單，致
    其無法繳費，其堅持以信用卡繳費云云。惟查：貸款申請表
    之約定事項第2 點載明：「如應收帳款債權經誠泰行銷股份
    有限公司同意受讓或其申請經誠泰商業銀行核准，申請人（
    即被告）及連帶保證人同意依本申請表所載之繳款方式，依
    約按期還款予誠泰行銷股份有限公司，並委由誠泰行銷股份
    有限公司代申請人向誠泰商業銀行依約清償貸款。」是被告
    已同意以該申請表所提供多種繳款方式按期還款，而該申請
    表所載繳款方式，除信用卡繳款方式外，另有一般繳款（AT
    M 轉帳、郵局、誠泰銀行各分行、全省銀行匯款、便利商店
    繳款：全家、萊爾富、福客多、OK、7-ELEVEN），均可供被
    告使用。被告雖於申請表填寫「信用卡繳款同意書」，然此
    係因該繳款方式，需先經被告同意簽名後始可啟用，尚難以
    被告填寫該「信用卡繳款同意書」，即認信用卡繳款方式為
    被告分期清償貸款之唯一方式，況被告所填寫之信用卡有效
    日期僅至96年5 月，是被告所辯其已簽署信用卡繳款同意書
    ，其僅可以信用卡繳款，事後信用卡帳單未列入原告帳款，
    其無須還款云云，顯不足採。
四、從而，原告本於消費借貸及債權讓與之法律關係，訴請被告
    分別給付原告新光銀行6,000 元、原告新光行銷公司22,000
    元，及均自起訴狀送達翌日即98年2 月21日起至清償日止，
    按年息百分之5 計算之利息，為有理由，應予准許。
五、本件係依民事小額訴訟程序而為被告敗訴之判決，依民事訴
    訟法第436 之20規定，本院應依職權宣告假執行。另被告聲
    明願供擔保，請准宣告免為假執行，經核亦無不合，爰酌定
    相當擔保金額准許之。
六、據上論結，本件原告之訴有理由，依民事訴訟法第78條、第
    436 條之20、第436 條之23、第436 條第2 項，判決如主文
    。
中    華    民    國    98    年    3     月    19    日
              苗栗簡易庭法  官  吳國聖
以上正本係照原本作成。
如不服本判決，應於判決送達後20日內，以判決違背法令為理由
，向本院提出上訴狀並表明上訴理由，及須按他造當事人之人數
附繕本。上訴理由應表明：
  一、原判決所違背之法令及其具體內容，
  二、依訴訟資料可認為原判決有違背法令之具體事實。
如未表明上訴理由者，應於上訴後20日內向本院提出上訴理由。
當事人如對本件訴訟內容有所疑義，得聲請閱卷。
                        書記官  葉俊宏
中    華    民    國    98    年    3     月    19    日


司法院資訊處製作；財團法人民間司法改革基金會備份。
